# 资产负债同时转让

提问人：syz621028 时间：2010-12-22 15:24:01
A公司为B公司的子公司，A公司将 50 万元存货、 50 万元固定资产和 100 万元负债同时转让给B公司，请问该项交易涉及增值税吗，A、B分别应该怎样进行账务处理？

回答人：chenyiwei
税务上视同为单项资产、负债的转让，按各单项资产、负债分别进行税务处理，对于属于应税货物的转让征收增值税，对于不动产和无形资产的转让征收营业税，不适用国税函[2002]420号和国税函[2002]191号等对整体产权转让不征收流转税的规定。 A、B均按照一般的资产出售和购买进行帐务处理，不涉及同一控制下合并问题。